---
title: "`pins` 패키지를 사용한 캐글 데이터 연동"
description: |
  pins 패키지를 이용하여 Kaggle 데이터 연결하는 방법에 대하여 알아봅니다.
author:
  - name: Issac Lee
    url: https://www.theissaclee.com/ko/
    affiliation: 슬기로운통계생활
    affiliation_url: https://www.youtube.com/c/statisticsplaybook
categories:
  - pins
  - data
slug: pinsdata
date: 02-20-2021
creative_commons: CC BY-NC-ND
repository_url: ""
output:
  distill::distill_article:
    self_contained: false
preview: images/pinslogo.png
---

```{r setup, include=FALSE}
knitr::opts_chunk$set(echo = TRUE)
```

R에서 캐글을 편하게 하기 위한 필수 R 패키지인 `pins`를 소개합니다.

## 패키지 설치하기

CRAN 정식 버전 설치는 다음과 같습니다.

```{r eval=FALSE}
# Install the released version from CRAN:
install.packages("pins")
```

버그가 있을 경우, 혹은 최신 버전을 다운 받길 원하는 경우 github에서 직접 다운 받아 설치할 수 있습니다.

```{r eval=FALSE}
# install.packages("remotes")
remotes::install_github("rstudio/pins")
```

## 패키지 로드

```{r}
library(pins)
```

## token 등록하기

캐글 API를 이용하기 위해서 캐글에 가입 후 [사용자 토큰(token)을 다운](https://www.kaggle.com/me/account) 받아 등록해놓아야 합니다. 토큰 생성을 누르면 json파일이 다운 받아질텐데, 그것을 등록하도록 합니다.

```{r echo=FALSE}
board_register_kaggle(token = "../../usertoken/kaggle.json")
```

```{r eval=FALSE}
board_register_kaggle(token = "path/to/kaggle.json")
```

## 나만의 데이터 등록해서 사용하기

팔머 펭귄 데이터를 캐글에 private으로 다음과 같이 등록할 수 있습니다.

```{r eval=FALSE}
library(palmerpenguins)

# 현재 업데이트 중 함수 현재 안됨.
pin(penguins, description = "The penguins data from R palmerpenguins", board = "kaggle")
```

올려진 데이터들은 자신의 캐글 아이디로 검색할 수 있습니다.

```{r}
pin_find("issactoast", board = "kaggle")
```

올려놓은 private 데이터 중 첫번째 데이터를 불러옵니다. 이렇게 되면 현재 로컬 컴퓨터에 자료가 다운이 받아서 캐글 사이트에 접속할 필요없이 작업할 수 있게 됩니다.

```{r}
pin_get("actuariallossestimation", board = "kaggle")
```


## 캐글 데이터 찾기

캐글에 등록되어 있는 데이터 중 `prediction`가 들어간 데이터셋을 다음과 같이 검색도 해보고, 자세한 정보도 볼 수 있습니다.

```{r}
head(pin_find("prediction", board = "kaggle"))
```
```{r}
pin_info("divorce-prediction", board = "kaggle")
```

## 캐글 대회 데이터 찾기

대회의 경우 `c/` 가 붙어있습니다. Crowdflower Search Results Relevance 대회와 관련한 데이터를 검색해봅시다.

* 대회 페이지: https://www.kaggle.com/c/crowdflower-search-relevance

```{r}
pin_find("c/crowdflower", board = "kaggle")
```

대회의 자세한 정보도 `pin_info`를 사용하여 접근 가능합니다.

```{r}
pin_info("c/crowdflower-search-relevance", board = "kaggle")
```

맞는 데이터인지 확인 했으므로, 데이터를 로컬 컴퓨터로 다운 받습니다.

```{r}
pin_get("c/crowdflower-search-relevance", board = "kaggle")
```

